th: อิเล็กทรอนิกส์ > เสียง: อุปกรณ์ทางเสียง; ส่วนประกอบทางเสียง; เครื่องเล่นและบันทึกเสียง; โทรโข่ง; DJ และระบบเสียงพิเศษ; ระบบกระจายเสียงสาธารณะ; อุปกรณ์เวที
pt-PT: Eletrónica > Áudio: Acessórios de áudio; Componentes áudio; Leitores e gravadores áudio; Megafones; DJ e especialidade áudio; Sistemas de instalação sonora; Equipamento de palco
es: Electrónica > Audio: Accesorios de audio; Equipo de sonido; Reproducción y grabación de sonido; Megáfonos; DJ y audio especializado; Megafonía; Equipos para escenario
tr: Elektronik > Ses: Ses Aksesuarları; Ses Bileşenleri; Ses Çalar ve Kaydediciler; Megafonlar; DJ ve Uzman Ses Sistemleri; Anons Sistemleri; Sahne Ekipmanları
nb: Elektronikk > Lyd: Lydtilbehør; Lydkomponenter; Lydavspillere og -opptakere; Megafoner; DJ og spesiallyd; Systemer for offentlig varsling; Sceneutstyr
en: Electronics > Audio: Audio Accessories; Audio Components; Audio Players & Recorders; Bullhorns; DJ & Specialty Audio; Public Address Systems; Stage Equipment
hr-HR: Elektronika > Audio: Audio pribor; Audio dijelovi; Uređaji za snimanje i reproduciranje zvuka; Megafoni; Posebna i DJ audiooprema; Sustavi javnog razglasa; Oprema za pozornicu
zh-TW: 電子器材 > 音訊設備: 音響配件; 音訊元件; 音訊播放機/錄音機; 擴音器; DJ 專業音樂設備; 公共廣播系統; 舞台設備
pt-BR: Eletrônicos > Áudio: Acessórios para áudio; Componentes para equipamentos de áudio; Players e gravadores de áudio; Megafones elétricos; Equipamentos de áudio para DJ; Sistemas de alto-falantes; Equipamento de palco
ro-RO: Electronice > Audio: Accesorii audio; Componente audio; Aparate de redare și de înregistrare audio; Megafoane portabile; Componente audio DJ și de specialitate; Sisteme de sonorizare; Echipamente pentru scenă
de: Elektronik > Audio: Audiozubehör; Audiokomponenten; Audioplayer & -rekorder; Megafone; DJ- & Spezialaudiogeräte; Beschallungsanlagen; Bühnenausstattung
fi: Elektroniikka > Audio: Audiolaitteet; Audiokomponentit; Äänentoisto ja äänitys; Megafonit; DJ- ja ammattilaisaudio; PA-järjestelmät; Lavatarvikkeet
cs: Elektronika > Zvuk: Zvuková zařízení – příslušenství; Zvukové komponenty; Přehrávače a záznamníky zvuku; Megafony; Speciální zvukové vybavení a DJ; Reproboxy; Pódiové vybavení
zh-CN: 电子产品 > 音频: 音频配件; 音频组件; 音频播放器与录音机; 扩音器; DJ与专业音频; 扩音系统; 舞台设备
it: Elettronica > Audio: Accessori audio; Componenti audio; Lettori e registratori audio; Megafoni; Audio per DJ e specialisti; Sistemi di altoparlanti; Attrezzature da palco
da: Elektronik > Lyd: Lyd – tilbehør; Lydkomponenter; Lydafspillere og -optagere; Megafoner; DJ- og speciallyd; PA-systemer; Sceneudstyr
bg-BG: Електроника > Aудио: Аудиоаксесоари; Аудиокомпоненти; Аудиоплейъри и записващи устройства; Мегафони; Специално DJ оборудване; Системи за оповестяване; Сценично оборудване
lt-LT: Elektronika > Garsas: Garso priedai; Garso komponentai; Garso grotuvai ir įrašymo įrenginiai; Ruporai; DJ ir specializuota garso įranga; Viešojo informavimo sistemos; Scenos įranga
sk-SK: Elektronika > Zvukové zariadenia: Príslušenstvo pre zvukové zariadenia; Audio komponenty; Audio prehrávače a rekordéry; Megafóny; DJ a špeciálna audio technika; Systémy verejného ozvučenia; Vybavenie javiska
el: Ηλεκτρονικά > Ήχος: Αξεσουάρ ήχου; Συστατικά ήχου; Συσκευές αναπαραγωγής & εγγραφής ήχου; Bullhorns (Τηλεβόες); DJ & Εξειδικευμένος Ήχος; Συστήματα δημόσιας αναγγελίας; Εξοπλισμός σκηνής
fr: Appareil électronique > Audio: Accessoires audio; Composants audio; Lecteurs et enregistreurs audio; Porte-voix; Équipement de DJ; Systèmes de sonorisation; Matériel de scène
sv: Elektronik > Ljud: Ljudtillbehör; Ljudkomponenter; Ljuduppspelare och inspelningsutrustning; Megafoner med förstärkare; DJ- och specialistljud; PA-utrustning; Scenutrustning
ko: 전자기기 > 오디오: 오디오 부대용품; 오디오 구성품; 오디오 플레이어/녹음기; 휴대용 확성기; DJ/특수 오디오; 방송 설비; 무대 장비
ja: 電子機器 > オーディオ: オーディオアクセサリー; オーディオ機器; 録音・再生機器; 拡声器; DJ用特殊オーディオ; PAシステム; ステージ機器
vi: Thiết bị điện tử > Âm thanh: Phụ kiện âm thanh; Bộ phận thiết bị âm thanh; Máy nghe nhạc & Máy thu âm; Loa pin; DJ và âm thanh chuyên dụng; Hệ thống phát thanh công cộng; Thiết bị sân khấu
sl-SI: Elektronika > Avdio: Avdio dodatki; Avdio komponente; Zvočni predvajalniki in snemalniki; Megafoni; DJ-ji in posebni avdio aparati; Sistemi za javno ozvočenje; Odrska oprema
hu: Elektronika > Hang: Hangkiegészítők; Hangkomponensek; Hanglejátszók és -felvevők; Megafonok; DJ és speciális hang; Hangosítórendszerek; Színpadi berendezések
pl: Elektronika > Audio: Akcesoria audio; Elementy audio; Odtwarzacze i nagrywarki audio; Megafony; Audio dla DJ-ów i specjalistyczne; Systemy PA; Sprzęt sceniczny
ru: Электроника > Аудиотехника: Аксессуары для аудиотехники; Компоненты аудиосистем; Устройства для воспроизведения и записи звука; Мегафоны; Профессиональное диджейское оборудование; Системы звукового оповещения; Сценическое оборудование
nl: Elektronica > Audio: Audioaccessoires; Audiocomponenten; Audiospelers en -recorders; Megafoons; Audio voor DJ's en speciaal gebruik; PA-systemen; Toneelapparatuur